【裁判字號】    97,訴,600
【裁判日期】    970829
【裁判案由】    違反毒品危害防制條例
【裁判全文】
臺灣嘉義地方法院刑事判決               97年度訴字第600號
公  訴  人  臺灣嘉義地方法院檢察署檢察官
被      告  甲○○
上列被告因違反毒品危害防制條例案件，經檢察官提起公訴（九
十七年度毒偵字第一一九九號），被告於準備程序中就被訴事實
為有罪之陳述，經本院合議庭裁定由受命法官獨任進行簡式審判
程序，判決如下：
    主      文
甲○○施用第一級毒品，累犯，處有期徒刑壹年。
    事實及理由
一、犯罪事實：
    甲○○前於民國九十一年間因施用毒品案件，經法院裁定令
    入勒戒處所觀察、勒戒後，認無繼續施用毒品傾向，於九十
    一年九月三十日觀察、勒戒執行完畢釋放，又因自九十二年
    一月初某日起至同年二月十六日止施用第二級毒品安非他命
    案件，經本院於九十二年八月二十五日以九十二年度簡字第
    一○○九號判決判處有期徒刑四月，如易科罰金，以銀元三
    百元折算一日，於九十三年三月五日易科罰金執行完畢，復
    因於九十六年八月十一日及同年八月十三日施用第二級毒品
    甲基安非他命及第一級毒品海洛因案件，經本院於九十六年
    十月三十一日以九十六年度訴字第九二二號判決判處有期徒
    刑五月及七月，並定其應執行刑為有期徒刑十一月確定。詎
    仍不知悔改，於觀察、勒戒執行完畢釋放後五年內（非五年
    後再犯），基於施用第一級毒品海洛因及第二級毒品甲基安
    非他命之犯意，於九十七年六月十六日上午十時許，在嘉義
    縣太保市某公園內，以將第一級毒品海洛因及第二級毒品甲
    基安非他命置入玻璃球內加熱燒烤吸食煙霧之方式，同時施
    用第一級毒品海洛因及第二級毒品甲基安非他命一次。嗣於
    九十七年六月十七日下午四時五十分許，在嘉義縣太保市○
    ○路○段四九號前因另案通緝為警逮捕，而於同日下午六時
    三十分許，得甲○○同意後，採其尿液送驗，其結果呈海洛
    因之代謝物嗎啡陽性反應及甲基安非他命陽性反應，始悉上
    情。
二、證據：
    本件證據除引用檢察官起訴書之記載外（如附件），並補充
    「被告甲○○於本院之自白」。
三、本件係經被告甲○○於準備程序當庭表示認罪，而經本院裁
    定以簡式審判程序加以審理，則依據刑事訴訟法第二百七十
    三條之二、同法第一百五十九條第二項之規定，不適用傳聞
    法則有關限制證據能力之相關規定。
四、查被告曾於九十一年間因施用毒品案件，經法院裁定令入勒
    戒處所觀察、勒戒後，認無繼續施用毒品傾向，於九十一年
    九月三十日觀察、勒戒執行完畢釋放，又因自九十二年一月
    初某日起至同年二月十六日止施用第二級毒品安非他命案件
    ，經本院於九十二年八月二十五日以九十二年度簡字第一○
    ○九號判決判處有期徒刑四月，如易科罰金，以銀元三百元
    折算一日，復因於九十六年八月十一日及同年八月十三日施
    用第二級毒品甲基安非他命及第一級毒品海洛因案件，經本
    院於九十六年十月三十一日以九十六年度訴字第九二二號判
    決判處有期徒刑五月及七月，並定其應執行刑為有期徒刑十
    一月確定，有臺灣高等法院被告前案紀錄表在卷可參，是被
    告於觀察、勒戒執行完畢釋放後，於五年內已再犯施用毒品
    罪，經依法追訴處罰，縱其本次再度施用毒品之時間，在初
    犯經觀察、勒戒執行完畢釋放五年以後，因與單純之「五年
    後再犯」之情形有別，不合於「五年後再犯」之例外規定，
    且因已於「五年內再犯」，顯見其再犯率甚高，原實施觀察
    、勒戒，已無法收其實效，即應回歸原則性規定，則檢察官
    據以向本院提起公訴，即無不合，附此敘明。
五、查海洛因及甲基安非他命分屬毒品危害防制條例第二條第二
    項第一款所列之第一級毒品及同條項第二款所列之第二級毒
    品，核被告所為，係犯毒品危害防制條例第十條第一項之施
    用第一級毒品罪及同條例第十條第二項之施用第二級毒品罪
    。被告因施用第一級毒品海洛因及第二級毒品甲基安非他命
    而持有海洛因及甲基安非他命之低度行為，為其施用之高度
    行為所吸收，不另論罪。又被告以一施用行為，同時施用第
    一級毒品海洛因及第二級毒品甲基安非他命，觸犯構成要件
    不同之罪名，為想像競合犯，應從一重之施用第一級毒品罪
    論處，檢察官認被告上開犯行，犯意各別，應予分論併罰，
    尚有誤會。再查被告前因施用第二級毒品安非他命案件，經
    本院於九十二年八月二十五日以九十二年度簡字第一○○九
    號判決判處有期徒刑四月，如易科罰金，以銀元三百元折算
    一日，於九十三年三月五日易科罰金執行完畢，有臺灣高等
    法院被告前案紀錄表附卷足憑，其受有期徒刑之執行完畢後
    ，五年內故意再犯本件有期徒刑以上之罪，為累犯，應依刑
    法第四十七條第一項規定加重其刑。爰審酌被告前曾因施用
    毒品觸法，仍不知悛悔，又施用足以導致精神障礙、性格異
    常，甚至造成生命危險之毒品，戕害一己之身體健康，對社
    會治安可能之危害程度非微，惟其犯罪後尚能坦承犯行等一
    切情狀，量處如主文所示之刑。
據上論斷，應依刑事訴訟法第二百七十三條之一第一項、第二百
九十九條第一項前段、第三百十條之二、第四百五十四條第二項
，毒品危害防制條例第十條第一項、第二項，刑法第十一條前段
、第五十五條、第四十七條第一項，判決如主文。
本案經檢察官陳志川到庭執行職務。
中    華    民    國  九十七  年    八    月  二十九  日
                  刑事第三庭    法  官  鄭雅文
以上正本證明與原本無異。
如不服本判決，應於判決送達後十日內向本院提出上訴狀，上訴
書狀依法應敘述具體理由，如未敘述具體理由者，應於上訴期間
屆滿後二十日內補提理由書於本院（均應附繕本）。
中    華    民    國  九十七  年    八    月  二十九  日
                                書記官  鄭翔元
附錄論罪科刑法條：
毒品危害防制條例第十條
施用第一級毒品者，處六月以上五年以下有期徒刑。
施用第二級毒品者，處三年以下有期徒刑。


司法院資訊處製作；財團法人民間司法改革基金會備份。
